臺灣宜蘭地方法院刑事判決
110年度訴字第334號
公  訴  人  臺灣宜蘭地方檢察署檢察官
被      告  賴振雄


            羅文羚




            林正文



上列被告因傷害等案件，經檢察官林禹宏提起公訴（110年度偵
字第2705號），本院判決如下：
    主  文
本件公訴不受理。
    理  由
一、本件公訴意旨略以：被告即告訴人(下稱被告)賴振雄為遊覽
    車司機，被告林正文、被告即告訴人(下稱被告)羅文羚分別
    為遊覽車司機及車掌小姐，3人均為旅遊同業人員。於民國1
    10年1月31日18時18分許，在宜蘭縣○○鄉○○路00號前，被告
    賴振雄與被告羅文羚因故發生爭執，被告賴振雄竟基於公然
    侮辱之犯意，在上開不特定之人得共見共聞之公共場所，以
    「幹妳娘」等語辱罵被告羅文羚，足以貶損被告羅文羚之人
    格及社會評價；被告羅文羚、林正文則分別基於傷害之犯意
    ，由被告羅文羚以腳踢被告賴振雄之下肢及膝蓋3下，並於
    被告賴振雄之妻即告訴人林慧君上前查看時，拉扯告訴人林
    慧君之雙手，被告林正文見狀則衝上前正面環抱、拉扯被告
    賴振雄，使被告賴振雄跌倒在地，並徒手勒住被告賴振雄之
    頸部，被告賴振雄因而受有雙膝挫擦傷之傷害，告訴人林慧
    君則受有雙上臂挫傷之傷害。因認被告賴振雄所為，係涉犯
    刑法第309條第1項之公然侮辱罪；被告羅文羚、林正文所為
    ，均係涉犯同法第277條第1項之傷害罪等語。
二、按告訴乃論之罪，告訴人於第一審辯論終結前得撤回其告訴
    ，告訴經撤回者，法院應諭知不受理之判決，又不受理之判
    決，得不經言詞辯論為之，刑事訴訟法第238條第1項、第30
    3條第3款、第307條分別定有明文。
三、經查，本件被告羅文羚告訴被告賴振雄涉嫌公然侮辱案件，
    公訴人認被告係涉犯刑法第309條第1項之公然侮辱罪，依同
    法第314條之規定，須告訴乃論；被告賴振雄、告訴人林慧
    君告訴被告羅文羚、林正文涉嫌傷害案件，公訴人認被告係
    涉犯刑法第277條第1項之傷害罪，依同法第287條前段之規
    定，須告訴乃論。茲因被告賴振雄、羅文羚、林正文、告訴
    人林慧君間均已達成和解，並均具狀撤回本件告訴，有刑事
    撤回告訴聲請狀4份在卷可稽，依照首開規定及說明，本件
    爰不經言詞辯論，逕為諭知不受理之判決。
據上論斷，應依刑事訴訟法第303條第3款、第307條，判決如主
文。
中　　華　　民　　國　　110 　年　　10　　月　　15　　日
                  刑事第三庭審判長法　官　許乃文       
　　　　　　　　　　　　　　　　　法  官  游欣怡
                                  法  官  劉芝毓
以上正本證明與原本無異。
如不服本判決應於收受本判決後20日內向本院提出上訴書狀，並
應敘述具體理由。若未敘述理由者，應於上訴期間屆滿後20日內
向本院補提理由書狀(均須按他造當事人之人數附繕本)。
                                  書記官　蕭亦倫
中　　華　　民　　國　　110 　年　　10　　月　　15　　日